# 判断是同一控制下企业合并还是非同一控制下企业合并

提问人：悠 you 时间：2023-03-15 17:58:45
2022 年 6 月，A公司进行重组，具体情况为：A公司原来为B公司的子公司，国资服务中心为B公司的股东。 2022 年6 月，国资服务中心将B公司无偿划拨给A公司，B公司又变成A公司的子公司，那A跟B公司是否属于同一控制下企业合并？同时， 2022 年 6 月，国资服务中心将其持股的C公司也无偿划拨给A公司，那A跟C是否属于同一控制下企业合并？恳请陈奕蔚老师回复，万分感谢！

回答人：chenyiwei
如果ABC此前均隶属于同一个国资委，该一系列交易均系在该国资委主导下完成，则该项重组构成同一控制下合并。其中，对于A和B的“母子颠倒”，相当于B先将其对A的长投划转给国资委，国资委再将剥离对A投资后的B公司剩余净资产划转给A。
C和A就是一般的同一控制下合并。

提问人：悠 you 时间：2023-03-17 13:37:59
感谢陈老师，我还想问下，我现在要编制 2022 年度A公司的合并报表，那如果是同一控制下的合并，B公司该如何合并进来呢？另外就是 2022 年 6 月底，A公司对于划拨进来的B公司的长期股权投资金额该如何确认？

回答人：chenyiwei
1 、直接合并，B的实收资本并入资本公积。 2 、按划入日（合并日）B的账面净资产份额作为合并成本和长投成本。